臺灣士林地方法院刑事裁定　　　　　　　　　　　　　九十一年度聲判字第二六號
　　聲　請　人　丁○○
　　代　理　人　傅國光律師
　　被　　　告　己○○
　　　　　　　　乙○○
　　　　　　　　丙○○
　　　　　　　　庚○○
　　　　　　　　戊○○
　　　　　　　　甲○○
右列聲請人因告訴被告偽造文書等案件，不服台灣高等法院檢察署檢察長駁回再議之
處分（九十一年度議字第六二四號），聲請交付審判，本院裁定如左：
    主    文
聲請駁回。
    理    由
一、按告訴人不服上級法院檢察署檢察長或檢察總長認再議為無理由而駁回之處分者
    ，得於接受處分書後十日內委任律師提出理由狀，向該管第一審法院聲請交付審
    判。法院認為交付審判之聲請不合法或無理由者，應駁回之。刑事訴訟法第二百
    五十八條之一、第二百五十八條之三第二項前段，分別定有明文。
二、本件聲請人以被告涉犯偽造文書、背信、業務侵占、竊佔、加重毀謗、竊盜罪，
    向台灣士林地方法院檢察署檢察官提出告訴，經該檢察署檢察官為不起訴處分後
    ，聲請人不服，聲請再議，其中偽造文書、背信、業務侵占、加重毀謗罪部分亦
    經台灣高等法院檢察署檢察長以再議為無理由而駁回再議（竊佔、竊盜部分則發
    回偵查，並非駁回再議而無聲請交付審判之問題）。
三、聲請交付審判意旨如附件一。
四、本院查：
  (一)按新修正刑事訴訟法第二百五十八條之一規定告訴人得向法院聲請交付審判，係
    新增對於「檢察官不起訴或緩起訴裁量權」制衡之一種外部監督機制，法院僅就
    檢察官所為不起訴或緩起訴之處分是否正確加以審查，以防止檢察機關濫權，依
    此立法精神，同法第二百五十八條第三項規定法院審查聲請交付審判案件時「得
    為必要之調查」，其調查證據之範圍，自應以偵查中曾顯現之證據為限；而同法
    第二百六十條對於不起訴處分已確定或緩起訴處分期滿未經撤銷者得再行起訴之
    規定，其立法理由說明該條所謂不起訴處分已確定者，包括「聲請法院交付審判
    復經駁回者」之情形在內，是前述「得為必要之調查」，其調查證據範圍，更應
    以偵查中曾顯現之證據為限，不得就告訴人新提出之證據再為調查，亦不得蒐集
    偵查卷以外之證據，否則，將與刑事訴訟法第二百六十條之再行起訴規定，混淆
    不清，亦將使法院兼任檢察官而有回復「糾問制度」之虞；且法院裁定交付審判
    ，即如同檢察官提起公訴使案件進入審判程序，是法院裁定交付審判之前提，必
    須偵查卷內所存證據已符合刑事訴訟法第二百五十一條第一項規定「足認被告有
    犯罪嫌疑」檢察官應提起公訴之情形，亦即該案件已經跨越起訴門檻，否則，縱
    或法院對於檢察官所認定之基礎事實有不同判斷，但如該案件仍須另行蒐證偵查
    始能判斷應否交付審判者，因交付審判審查制度並無如同再議救濟制度得為發回
    原檢察官續行偵查之設計，法院仍應依同法第二百五十八條之三第二項前段規定
    ，以聲請無理由裁定駁回，合先敘明。
  (二)查台灣士林地方法院檢察署檢察官九十年度偵字第二四四０、四七二八號不起訴
    處分書及台灣高等法院檢察署九十一年度議字第六二四號處分書，認被告無偽造
    文書、業務侵占及背信、加重誹謗犯嫌之理由，詳如附件二、三。
  (三)聲請人雖有如附件一之質疑，然查：
    １、經調閱前開偵查案卷核閱，告訴人曾於八十九年四月十八日、九十年三月八
        日、九十年三月二十日、九十年八月三十日台灣士林地方法院檢察署檢察官
        訊問時到庭陳述，另檢察官於九十年三月二十日當庭諭知改期於九十年四月
        六日訊問，惟告訴人並未於九十年四月六日到庭。告訴人交付審判聲請狀指
        摘檢察官「從頭到尾未曾傳訊告訴人」云云，要與事實不符。
    ２、刑事訴訟法第七條所規定「數人共犯一罪或數罪者」為「相牽連案件」，其
        乃「數個刑事案件」，與屬於「同一案件」之牽連犯、連續犯有別。如屬「
        同一案件」，依公訴不可分之原則，一部起訴視為全部起訴，此即刑事訴訟
        法第二百六十七條規定「檢察官就犯罪事實一部起訴，其效力及於全部」之
        故。本件告訴人告訴被告所犯各罪，係相牽連案件，為數個刑事案件，並非
        同一案件，本無公訴不可分之問題。告訴人指摘台灣高等法院檢察署割裂處
        理一部發回偵查，一部不起訴處分有所不當云云，容有誤會。
    ３、至於告訴人指摘被告侵占設置販賣機所得，涉嫌業務侵占一節，台灣高等法
        院檢察署處分書內已詳述此部分不構成業務侵占之理由，此部分經核其證據
        取捨並無違背法令之處。至於告訴人於交付審判聲請狀內敘述被告將侵占所
        得購置洗衣機供個人使用，有三百名以上證人可以作證被告侵占之事實云云
        ，經核告訴人於原偵查程序並未提出此部分證據，且告訴人迄未指出三百名
        證人之姓名，依首揭說明，本院自無從調查，此部分交付審判之聲請為無理
        由。
    ４、被告被訴偽造文書、加重誹謗、背信罪，經檢察官為不起訴處分，復再議駁
        回之部分，告訴人並未敘明聲請交付審判之理由，告訴人就該部分聲請交付
        審判於法不合，應予駁回。
    ５、至於告訴人指稱被告丙○○、己○○、蔡元龍未經全體住戶同意，將只需花
        費新台幣（下同）二萬一千元修繕之電梯，花費九十萬元更新，涉嫌背信一
        節。經核該部分並未經原檢察官為不起訴處分，且未經再議駁回，自不得聲
        請交付審判，告訴人就該部分聲請交付審判，於法不合，應予駁回。
五、綜上，告訴人聲請本院裁定交付審判，其聲請部分不合法，部分無理由，自應予
    駁回。
六、依刑事訴訟法第二百五十八條之三第二項前段裁定如主文。
中        華        民        國    九十一    年  十二    月  三十一    日
                                      臺灣士林地方法院刑事第四庭
                                              審判長法  官  謝  靜  恒
            法  官  王  俊  雄
                                                    法  官  洪  慕  芳
右正本證明與原本無異。
本裁定不得抗告。
                                                    書記官  田  汲  雷
中        華        民        國    九十二    年    一    月     二     日
